【裁判字號】    99,易,2037
【裁判日期】    990910
【裁判案由】    竊盜
【裁判全文】
臺灣板橋地方法院刑事判決              99年度易字第2037號
公  訴  人  臺灣板橋地方法院檢察署檢察官
被      告  丁○○
上列被告因竊盜案件，經檢察官提起公訴（99年度偵緝字第1637
、1638、1639、1640號、99年度偵字第11858 號），被告於準備
程序認罪，本院以簡式審判程序判決如下：
    主  文
丁○○共同犯竊盜罪，處有期徒刑肆月；又共同犯攜帶兇器竊盜
罪，處有期徒刑捌月，扣案之老虎鉗壹把沒收；又共同犯攜帶兇
器竊盜罪，處有期徒刑捌月，扣案之老虎鉗壹把沒收；又共同犯
竊盜罪，處有期徒刑肆月。應執行有期徒刑壹年拾月，扣案之老
虎鉗貳把沒收。
    事實及理由
一、按除被告所犯為死刑、無期徒刑、最輕本刑為三年以上有期
    徒刑之罪或高等法院管轄第一審案件者外，於第一次審判期
    日前之準備程序進行中，被告先就被訴事實為有罪之陳述時
    ，審判長得告知被告簡式審判程序之旨，並聽取當事人、代
    理人、辯護人及輔佐人之意見後，裁定進行簡式審判程序，
    刑事訴訟法第273 條之1 第1 項定有明文。經核本件被告丁○○所犯均係死刑、無期徒刑、最輕本刑為三年以上有期徒
    刑以外之罪，其於準備程序中就被訴事實均為有罪之陳述，
    經法官告知簡式審判程序之旨，並聽取公訴人、被告之意見
    後，本院爰依首揭規定，裁定進行簡式審判程序，合先敘明
    。
二、本件犯罪事實：
    丁○○前於民國99年間已因於98年12月、99年3 月間犯有多
    起竊盜案件，分別經本院以99年度簡字第699 號、第3324號
    、第3394號、第4133號等判決，各判處拘役五十日、有期徒
    刑二月、二月、二月、三月（以上二徒刑並經定應執行刑五
    月）確定（現尚在監接續執行中，故於本件不構成累犯）。
    詎其猶不知悔改，復基於意圖為自己不法所有之犯意聯絡，
    夥同乙○○（所涉本件各竊盜犯行部分，俟其到案後，再行
    審結），由丁○○騎乘乙○○所有車號GEN-080 號重型機車
    ，後載乙○○，四處尋覓行竊目標，而分別於(一)99年3 月4
    日下午2 時許，由丁○○騎乘乙○○所有車號GEN-080 號重
    型機車，後載乙○○，行經臺北縣土城市○○街61巷2 弄17
    號時，適有該公寓大樓住戶開啟地下停車場鐵捲門，其二人
    即乘機騎車尾隨侵入該公寓大樓地下停車場（此涉犯侵入住
    宅部分，未經告訴），其後再趁無人注意之際，由乙○○在
    旁把風，丁○○徒手竊取丙○○所有放置在編號2233PC停車
    格處之除草機1 台（價值約新臺幣＜下同＞9,000 元），得
    手後即載運離去，變賣得款400 多元，由二人朋分花用殆盡
    ，嗣經丙○○發現遭竊後報警處理，復經警調閱監視器錄影
    循線調查，於99年4 月5 日下午3 時30分許，在臺北縣新莊
    市○○路與新泰路口，尋得乙○○到案說明，因而查獲上情
    。(二)99年3 月19日下午1 時46分許（起訴書誤載為「56分許
    」），由丁○○攜帶其所有客觀上可供兇器使用之行竊工具
    老虎鉗1 把，騎乘乙○○所有車號GEN-080 號重型機車，後
    載乙○○，共同至臺北縣泰山鄉○○路19號輔仁大學宿舍之
    停車場，趁無人注意之際，由乙○○在旁把風，丁○○持上
    開老虎鉗，拆卸竊取該校宿舍園丁甲○○駕用停放該處之車
    號P9-4906 號自用小貨車（車主登記為甲○○之父陳義盛所
    有）上之電瓶1 個（價值約4,000 元），得手後將之搬至其
    上開機車腳踏板處載運離去，其後並變賣得款約200 多元，
    供其二人朋分花用殆盡，嗣於同日下午4 時許，甲○○欲駕
    車不能啟動時，始發現其車電瓶遭竊，經詢問該校宿舍舍監
    己○○指稱曾目擊上情，即報警處理，復經警調閱監視器錄
    影循線調查，於99年3 月29日上午8 時40分許，至臺北縣新
    莊市○○○路47之1 號乙○○住處依法搜索，查得乙○○，
    並於乙○○上開機車置物箱內查扣得上開丁○○所有之行竊
    工具老虎鉗1 把，因而查獲上情。(三)99年3 月20日上午11時
    許，由丁○○攜帶其所有客觀上可供兇器使用之行竊工具老
    虎鉗1 把，騎乘乙○○所有車號GEN-080 號重型機車，後載
    乙○○，共同至臺北縣新莊市○○○路21之4 號對面停車場
    ，趁無人注意之際，由乙○○在旁把風，丁○○持上開老虎
    鉗，拆卸竊取「世技機械企業有限公司」（下簡稱「世技公
    司」，代表人為龔蓓娟）所有停放該處之車號298-RS號吊卡
    車上之電瓶2 個（價值約8,000 元），得手後將之搬至其上
    開機車腳踏板處載運離去，欲變賣得款供其二人朋分花用，
    適為世技公司董事黃也早之子黃世技騎乘機車經過發現，旋
    即報警並自後追趕，嗣於同日上午11時40分許，黃世技騎車
    追至臺北縣板橋市○○街253 巷16弄8 號前時，丁○○即棄
    車趁隙逃逸，乙○○則被黃世技攔下，經警到場後將之逮捕
    ，並在乙○○上開機車上起獲其二人上開竊得之電瓶2 個及
    查扣得丁○○所有之上開行竊工具老虎鉗1 把，因而查獲上
    情。(四)99年3 月21日晚上8 時許至同年月22日上8 時許間某
    時，由丁○○騎乘乙○○所有車號GEN-080 號重型機車，後
    載乙○○，共同至臺北縣泰山鄉○○路○ 段1 巷30號前，趁
    無人注意之際，由乙○○在旁把風，丁○○徒手拆卸竊取戊○○駕用停放該處之車號3N-9628 號自用小貨車（車主登記
    為詠生有限公司所有）上之電瓶1 個（價值約2,000 元），
    得手後將之搬至其上開機車腳踏板處載運離去，其後並變賣
    得款約200 多元，供其二人朋分花用殆盡，嗣因警方於上開
    99 年3月29日上午8 時40分許，在臺北縣新莊市○○○路47
    之1 號查獲乙○○後，依乙○○供述循線調查，因而查獲上
    情。案經丙○○、甲○○分別訴由臺北縣政府警察局土城分
    局、新莊分局報請臺灣板橋地方法院檢察署檢察官偵查起訴
    。
三、本件證據：
    (一)被告丁○○於審理時之自白、共同被告乙○○於警詢、偵
      查之供證、告訴人丙○○、甲○○、被害人戊○○等於警
      詢、證人己○○、黃世技等於警詢、偵查之證述。
    (二)卷附之99年3 月4 日、99年3 月19日監視器錄影翻拍照片
      、臺北縣政府警察局新莊分局99年3 月20日、99年3 月29
      日搜索、扣押筆錄、贓物認領保管單、99年3 月20日、99
      年3 月29日查獲現場、起獲贓物及扣案物品照片等可稽。
    (三)扣案之老虎鉗2把可證。
四、核被告丁○○上開所為，犯罪事實(一)、(四)部分，均係犯刑法
    第320 條第1 項之竊盜罪；犯罪事實(二)、(三)部分，則均係犯
    刑法第321 條第1 項第3 款之攜帶兇器竊盜罪。其上開所犯
    四罪，與共同被告乙○○間，均有犯意聯絡及行為分擔，為
    共同正犯。又其上開所犯四罪間，犯罪時地相異，被害對象
    不同，顯係基於各別犯意為之，應予分論併罰。爰審酌被告
    丁○○正值青壯，不思依循正途賺取財物，反夥同共同被告
    乙○○騎乘機車四處尋覓目標行竊，對社會治安及告訴人、
    被害人財產危害非微，兼衡其前有多次竊盜前科之素行、本
    件各罪犯罪之動機、目的、手段、方法、智識程度、所竊得
    財物之價值及犯罪後之態度等一切情狀，各量處如主文所示
    之刑，並定其應執行之刑。扣案之老虎鉗2 把，分別係其所
    有供犯上開犯罪事實(二)、(三)各罪所用之物，併予按其所犯依
    法宣告沒收。
五、依刑事訴訟法第273 條之1 第1 項、299 條第1 項前段、第
    310 條之2 、第454 條，刑法第28條、第320 條第1 項、第
    321 條第1 項第3 款、第38條第1 項第2 款、第51條第5 款
    ，刑法施行法第1 條之1 ，判決如主文。
六、如不服本判決應於收受送達後十日內向本院提出上訴書狀，
    並應敘述具體理由；其未敘述上訴理由者，應於上訴期間屆
    滿後二十日內向本院補提理由書（均須按他造當事人之人數
    附繕本）「切勿逕送上級法院」。
本案經檢察官李超偉到庭執行職務
中    華    民    國    99    年    9     月    10    日
                      刑事第二庭  法  官  彭全曄
以上正本證明與原本無異。
                                  書記官  莊川億
中    華    民    國    99    年    9     月    13    日
附錄本案論罪科刑法條全文：
中華民國刑法第320條
（普通竊盜罪、竊佔罪）
意圖為自己或第三人不法之所有，而竊取他人之動產者，為竊盜
罪，處5  年以下有期徒刑、拘役或 5 百元以下罰金。
意圖為自己或第三人不法之利益，而竊佔他人之不動產者，依前
項之規定處斷。
前二項之未遂犯罰之。
中華民國刑法第321條
（加重竊盜罪）
犯竊盜罪而有左列情形之一者，處 6 月以上、 5 年以下有期徒
刑：
一、於夜間侵入住宅或有人居住之建築物、船艦或隱匿其內而犯
    之者。
二、毀越門扇、牆垣或其他安全設備而犯之者。
三、攜帶兇器而犯之者。
四、結夥三人以上而犯之者。
五、乘火災、水災或其他災害之際而犯之者。
六、在車站或埠頭而犯之者。
前項之未遂犯罰之。

司法院資訊處製作；財團法人民間司法改革基金會備份。
